臺灣高等法院臺中分院刑事判決　　　　　　　　　九十三年度上易字第一四四一號
　　上　訴　人
　　即　被　告　庚○○
　　　　　　　　卯○○
右上訴人因詐欺案件，不服臺灣彰化地方法院九十三年度易字第一三二二號中華民國
九十三年九月十七日第一審判決（起訴案號：臺灣彰化地方法院檢察署九十二年度偵
字第九六九號），提起上訴，本院判決如左：
      主  文
上訴駁回。
      事實及理由
一、本案經本院審理結果，認第一審判決認事用法及量刑均無不當，應予維持，並引
    第一審判決書記載之事實、證據及理由。（如附件）
二、被告庚○○上訴意旨略以：伊原先係委託吳學義辦理信用卡，始交付如附件所示
    帳戶供吳學義為金錢之出入，伊並不知吳學義會拿來詐財。案發後伊積極協助警
    方查獲詐欺集團及被害人領回詐欺款項等語。被告卯○○上訴理由略以：伊因債
    信不佳，無法辦理信用卡，是被告庚○○告知伊可以此方式辦理信用卡，伊才會
    去申請帳戶交由被告庚○○交予他人使用，伊未予詐欺集團成員為任何接觸，無
    詐欺之犯意等語。
三、本院查：被告庚○○於九十一年十二月十一日警訊時供稱：「我於九十一年七月
    初，在報紙看到廣告『辦信用卡』，我因缺錢即打電話與自稱『吳權展』之男子
    聯絡，他約我見面談，告訴我要幫我辦信用卡，但因我信用不好，他就叫我去開
    銀行戶頭賣給他，我有錢可拿」「我自己去辦（戶頭），再拿給他，他當面交現
    金給我」「郵局（帳戶）可拿新台幣三千元，其他在新台幣一千元至一千二百元
    之間」「（問：卯○○有無開戶轉賣？）答：有，他開了五個戶頭，分別在台中
    商銀．．」「他（吳權展）告訴我如果有朋友欠錢可以去開戶賣給他，也可以去
    申請行動電話的門號賣給他，每個門號一千二百元，可以打到停話」等語。再於
    同年月十五日檢察官偵查訊問時供稱：「第一次的時候是在彰化，我拿卯○○的
    帳戶去賣，沒有經過她同意，我們因此吵架，所以我將她的帳戶拿回來，後來我
    說我需要錢，她與我一同去賣帳戶，但她在外面沒有進去．．卯○○（名義帳戶
    ）我賣了第一銀行、亞太銀行、萬泰銀行、郵局、台中商銀彰化分行」等語，再
    於同日原審法院羈押訊問時供稱：被告卯○○也是有意圖要賣帳戶等語，核與被
    告卯○○於九十一年十二月十五日警訊時供稱：伊確實開了郵局、萬泰、台中商
    銀、第一、亞太銀行等五個帳戶交給庚○○，「（問：你是否知悉該詐騙集團位
    於何處？）答：庚○○曾經帶我至台中市（正確地點我不知道）處所一次」等語
    相符。參酌附件原審判決所示相關證據，被告等二人至少有幫助詐欺之不確定故
    意應可認定。
四、原審因而適用刑事訴訟法第二百九十九條第一項前段，刑法第三十條、第三百三
    十九條第一項、第四十一條第一項前段，罰金罰鍰提高標準條例第一條前段、第
    二條等規定，並審酌被告二人並無前科，貪圖小利為本件犯行，其行為使詐欺者
    得以隱匿真實身分，減少遭查獲之風險，有助長犯罪之虞，雖其犯罪所得不多，
    惟被害者有數人，其等所受損害不輕，及本件係由被告庚○○出面與吳學義接洽
    ，並交付帳戶存簿等物者，所得款項亦供庚○○個人使用，惡性較重，暨被告二
    人為警查獲後有積極協助警員查獲吳學義等人所組之詐欺集團之犯後態度等一切
    情狀，分別量處有期徒刑六月（庚○○）及四月（卯○○），並均諭知易科罰金
    之折算標準，其認事用法核無違誤，且已考量被告等犯罪後協助警方破獲吳學義
    等人詐欺案件之合作態度，量刑應屬允當，上訴意旨猶執陳詞否認犯罪，其上訴
    為無理由，應予駁回。
五、據上論斷，應依刑事訴訟法第三百七十三條、第三百六十八條，判決如主文。
本案經檢察官壬○○到庭執行職務。
中      華      民      國     九十三    年    十二     月    二十九    日
                                   臺灣高等法院臺中分院刑事第四庭
                                         審判長法  官  洪  耀  宗
                                               法　官  江  德  千
                                               法  官  劉  登  俊
右正本證明與原本無異。
不得上訴。
                                               書記官  鄧　智　惠
中     華     民     國     九十三     年     十二     月    三十一     日
                                                              　　　　　Ｆ
附件
臺灣彰化地方法院刑事判決         九十二年度易字第一三二二號
    公  訴  人  臺灣彰化地方法院檢察署檢察官
    被      告  庚○○  男  三十歲（民國○○○年○月○日生）
                        住彰化縣彰化市○○里○○路九八號六樓之八
                        身分證統一編號：Ｚ000000000號
                卯○○  女  四十一歲（民國○○○年○月○○日生）
                        住高雄市○○區○○里○○街三巷十六之六號
                        居彰化縣彰化市○○里○○路九八號六樓之八
                        身分證統一編號：Ｚ000000000號
右列被告等因詐欺案件，經檢察官提起公訴（九十二年度偵字第九六九號），本院判
決如左：
    主  文
庚○○、卯○○幫助連續意圖為自己不法之所有，以詐術使人將本人之物交付，庚○○處有期徒刑陸月，卯○○處有期徒刑肆月，如易科罰金，均以佰元折算壹日。
    事  實
一、庚○○於民國九十一年七月初，在報紙上見有申辦信用卡之廣告，遂撥打電話與
    綽號「阿展」之吳學義（所涉常業詐欺罪部分，由臺灣臺中地方法院判處有期徒
    刑三年）聯絡，本欲委託吳學義為其本人及友人卯○○申辦信用卡，因而結識吳
    學義，然因庚○○與卯○○二人之信用紀錄不佳，無法申辦信用卡，吳學義遂表
    示願以新臺幣（下同）一千元至三千元之代價向庚○○購買帳戶使用，要求庚○○本人並介紹其他朋友前往金融機構開立存款帳戶後，將帳戶賣予吳學義使用。
    庚○○及卯○○雖依一般社會生活之通常經驗，可知申請帳戶使用係輕而易舉之
    事，一般人無故取得他人金融帳戶使用之行徑常與財產犯罪之需要密切相關，而
    可預見該名不自行申辦帳戶使用反以高價收買他人存摺之人，可能係遂行不法所
    有意圖用以詐騙他人，又對於提供帳戶予他人使用雖無必引發他人萌生犯罪之確
    信，但仍以縱若有人持以犯罪亦無違反其本意，竟仍貪圖利益，基於幫助吳學義
    所屬詐欺集團遂行連續詐欺財物之不確定故意，並基於單一接續犯意，於九十一
    年七、八月間，由庚○○先在萬泰商業銀行彰化分行、第一商業銀行彰化分行及
    臺中雙十郵局以自己名義開立帳戶（萬泰商業銀行彰化分行帳號：00000－
    0000000號，第一商業銀行彰化分行帳號00000000000號，臺
    中雙十郵局帳號：000000－0號），及由卯○○在萬泰商業銀行彰化分行
    、第一商業銀行彰化分行以自己名義開立帳戶（萬泰商業銀行彰化分行帳號：0
    0000－0000000號，第一商業銀行彰化分行帳號000000000
    00號）後，再由庚○○出面，於九十一年七、八月間，在臺中市○○路○段一
    ○○巷十四號一樓「光電宇達科技公司」（下稱「宇達公司」），陸續將其與卯
    ○○所申請之上開金融機構帳戶（含存摺、印章及金融卡），以每一帳戶一千元
    至三千元不等之價格販賣予吳學義，提供他人詐欺取財之工具。吳學義所屬之詐
    欺集團，即於附表所示的時間，在「宇達公司」內，以發送簡訊或撥打電話之方
    式，向附表所示之被害人己○○、丙○○等人，以佯稱中華電信將退還保證金、
    國稅局將辦理退稅或被害人抽中科技電子公司的獎金等為由，致如附表所示之被
    害人己○○、丙○○等人陷於錯誤，誤認確可退還保證金、退稅或領取獎金，而
    依附表所示之匯款過程或操作提款機的方式，將款項匯入如附表所示之庚○○、
    卯○○之上開帳戶，並由該詐欺集團中不詳姓名之成年男子至金融機構提款機提
    領款項。嗣因丙○○發現帳戶存款餘額一再減少，查覺有異，並報警處理，始循
    線查悉上情。
二、案經新竹巿警察局移送臺灣新竹地方法院檢察署呈請臺灣高等法院檢察署檢察長
    核轉臺灣彰化地方法院檢察署檢察官偵查起訴。
    理  由
一、訊據被告庚○○、卯○○固不否認有由被告庚○○出面以一千元至三千元不等之
    價格，出售上開帳戶予吳學義之事實，惟均矢口否認有何幫助詐欺取財之犯行，
    被告庚○○辯稱：伊並無幫助詐欺之犯意，是吳學義說要讓帳戶金錢出入頻繁，
    使帳面好看，才能申辦信用卡，伊並不知吳學義會拿來詐財云云；被告卯○○亦
    辯稱：伊因債信不佳，無法辦理信用卡，是被告庚○○告知伊可以此方式辦理信
    用卡，伊才會去申請帳戶交由被告庚○○交予他人使用，伊並無幫助詐欺之犯意
    云云。經查：本件被害人己○○、乙○○、午○○、甲○○、丁○○、戊○○、
    子○○、寅○○、辛○○、辰○○、鄭艷玲、癸○○、巳○○、丑○○、丙○○
    ，於如附表所示時間，收到吳學義等人共組之詐欺集團發送之簡訊或撥打之電話
    ，以佯稱中華電信將退還保證金、國稅局將辦理退稅或被害人抽中科技電子公司
    的獎金等為由，致渠等陷於錯誤，誤認確可退還保證金、退稅或領取獎金，而依
    附表所示之匯款過程或操作提款機的方式，將款項匯入如附表所示之被告庚○○
    、卯○○上開帳戶等情，業據渠等分別另案（即臺灣臺中地方法院九十二年度訴
    字第二一六七號刑事案件）之警詢及法院審理時證述明確，並有自動櫃員機交易
    明細表、匯款單，及前開帳戶開戶申請資料、交易明細查詢等附卷可資佐證，堪
    認前述被害人己○○等人確係遭吳學義等人所組詐欺集團詐欺取財無訛。衡之銀
    行存摺及提款卡僅係供使用人作為存款、提款、匯款或轉帳之工具，本身並無經
    濟或交易之價值，且一般人在正常情況下，均得自行向銀行申請開立存款帳戶而
    領取銀行存摺及提款卡使用，並無特定身分之限制。苟非意在將該存款帳戶作為
    犯罪之不法目的或掩飾真實身分，實無蒐集他人銀行存摺或提款卡之必要。而被
    告庚○○、卯○○均係成年人，非無社會經驗，渠等於販賣存摺、提款卡連同印
    章之際，顯可預見收購之人將有作為詐欺取財之不法目的使用，顯然預見其發生
    ，且被告庚○○、卯○○將前開銀行存摺、提款卡連同印章及密碼交付吳學義後
    ，迄至警方查獲為止，均不曾聞問前開銀行帳戶之使用情形，顯然對吳學義等人
    利用前開帳戶作為詐欺取財使用結果之發生，亦不違背其本意。此外，並有第一
    商業銀行彰化分行九十三年三月十一日（九三）一彰字第三九號函附之卯○○帳
    號00000000000號開戶基本資料及交易明細表、萬泰商業銀行彰化分
    行九十三年三月十二日（九三）彰化字第○○七號函附之卯○○帳號00000
    0000000號存款業務往來申請書及資金往來明細表、萬泰商業銀行彰化分
    行九十三年三月十二日（九三）彰化字第○○六號函附之庚○○帳號00000
    0000000號存款業務往來申請書及資金往來明細表、中華郵政股份有限公
    司臺中郵局九十三年三月十一日中管字第○九三二一○○五二四號函附之庚○○
    帳號000000－0號存簿儲金帳戶立帳申請書及交易詳情、第一商業銀行彰
    化分行九十三年三月十一日（九三）一彰字第四一號函附之庚○○帳號0000
    0000000號開戶基本資料及存款明細分類帳附於另案（即臺灣臺中地方法
    院九十二年度訴字第二一六七號刑事案件）卷可證。被告庚○○、卯○○二人否
    認有幫助詐欺之犯意，所為前揭辯詞，顯係事後卸責之詞，非足採信。本件事證
    明確，被告庚○○、卯○○二人犯行均堪認定，應依法論科。
二、按刑法上之幫助犯，係指以幫助之意思，對於正犯資以助力，而未參與實施犯罪
    之行為者而言（最高法院四十九年臺上字第七七號判例參照）。被告庚○○、卯
    ○○二人在主觀上均已預見吳學義，無故蒐集他人金融帳戶，係為從事財產犯罪
    使用之情形下，被告二人基於幫助他人詐欺取財之不確定故意，且所為屬詐欺取
    財罪構成要件以外之行為，核被告庚○○、卯○○二人所為，均係犯刑法第三十
    條第一項、第三百三十九條第一項之幫助連續詐欺取財罪。被告二人接續提供數
    個銀行帳戶供他人詐欺取財匯款之用，同屬一個幫助詐欺取財行為，僅論以一幫
    助詐欺罪。又幫助犯係從屬於正犯而成立，並無獨立性，故幫助犯對正犯之犯罪
    事實，須具有共同認識而加以助力，始能成立，故其所負之責任，亦應與正犯有
    同一認識之事實為限，若正犯所犯之事實，超過幫助者共同認識之範圍時，則幫
    助者事先既不知情，自不應令其負責。本件被告庚○○、卯○○雖出售前開帳戶
    予吳學義，而有附表所示之被害人受騙，惟本件並無證據足資證明該被幫助之正
    犯以詐欺為常業確為被告二人於出售帳戶時所明知或預見，無法證明被告二人亦
    有幫助常業詐欺之認識，自僅論以連續詐欺之幫助犯。公訴意旨雖僅論及被告二
    人提供帳戶部分，正犯所犯詐欺取財犯行僅有被害人丙○○，漏未論及正犯其餘
   如附表所示之多次詐欺取財犯行部分，惟因此等部分與被告二人所犯幫助詐欺取
    財犯行有實質上一罪關係，本院自均得併予審究。再被告二人以幫助吳學義所屬
    之詐欺集團犯詐欺取財罪之意思，參與犯罪構成要件以外之行為，為從犯，均依
    刑法第三十條第二項規定，按正犯之刑減輕其刑。又按刑法第二十八條之共同正
    犯，係指二人以上共同實施犯罪之行為而言，幫助他人犯罪，並非共同實施，在
    事實上雖有二人以上共同幫助，要亦各負刑事責任，而無適用該條之餘地（最高
    法院三十三年上字第七九三號判例意旨及八十二年度臺上字第六○八四號判決要
    旨可資參照），故本件雖係被告庚○○、卯○○二人共同幫助詐欺取財，仍應各
    負刑事責任，而無刑法第二十八條共同正犯之適用，附此敘明。爰審酌被告二人
    素行良好，係貪圖小利所致，其行為使詐欺者得以隱匿真實身分，減少遭查獲之
    風險，有助長犯罪之虞，雖其犯罪所得不多，惟被害者有數人，其等所受損害不
    輕，及本件係由被告庚○○出面與吳學義接洽，並交付帳戶存簿等物者，所得款
    項亦供庚○○個人使用，惡性較重，暨被告二人為警查獲後有積極協助警員查獲
    吳學義等人所組之詐欺集團之犯後態度等一切情狀，各量處如主文所示之刑，並
    均諭知易科罰金之折算標準。
據上論斷，應依刑事訴訟法第二百九十九條第一項前段，刑法第三十條、第三百三十
九條第一項、第四十一條第一項前段，罰金罰鍰提高標準條例第一條前段、第二條，
判決如主文。
本案經檢察官賴志盛到庭執行職務。
中    華    民    國    九十三      年      九      月      十七        日
                                臺灣彰化地方法院刑事第二庭
                                    審判長法官  石  馨  文
                                    法      官  王  義  閔
                                    法      官  郭  麗  萍
右正本證明與原本無異。
如不服本判決，應於判決送達後十日內向本院提出上訴狀( 須附繕本 )。
告訴人或被害人對於判決如有不服具備理由請求檢察官上訴者，其上訴期間之計算係
以檢察官收受判決正本之日期為準。
                                    法院書記官  施  嘉  玫
中    華    民    國    九十三      年      九      月      二十四      日
刑法第三百三十九條第一項：
意圖為自己或第三人不法之所有，以詐術使人將本人或第三人之物交付者，處五年以
下有期徒刑、拘役或科或併科一千元以下罰金。
附表：
┌──┬───┬─────┬──────────┬──────────────┐
│編號│被害人│與被害人聯│詐騙方式及匯款過程  │詐騙金額(匯出及匯入帳戶)    │
│    │      │絡匯款時間│                    │                            │
├──┼───┼─────┼──────────┼──────────────┤
│ 一 │己○○│10.    │以中華電信要退還保證│九萬八千九百九十八元        │
│    │      │時分  │金三千元為由，致被害│（自交通銀行帳號○三六一九二│
│    │      │          │人陷於錯誤，而至新竹│一七四四五一之帳戶轉帳至陳惠│
│    │      │          │市○○路○段第十信用│香之萬泰銀行彰化分行帳號○四│
│    │      │          │合作社之提款機先後持│0000000000帳戶）  │
│    │      │          │交通銀行之金融卡，依│                            │
│    │      │          │指示操作匯款。      │                            │
├──┼───┼─────┼──────────┼──────────────┤
│ 二 │乙○○│10.    │以退還電信費用二千元│四千五百三十八元            │
│    │      │時分  │為由，致被害人陷於錯│（自郵局帳號00000000│
│    │      │          │誤，而至住家附近的郵│三八八三二六之帳戶轉帳至江尚│
│    │      │          │局提款機持郵局之金融│權之萬泰銀行彰化分行帳號○四│
│    │      │          │卡，依指示操作匯款。│0000000000帳戶）  │
├──┼───┼─────┼──────────┼──────────────┤
│ 三 │午○○│9.7.    │以行動電話簡訊告知四│五萬八千八百八十八元        │
│    │      │時分  │技電子公司舉辦抽獎活│（自萬泰商業銀行帳號○二六一│
│    │      │          │動，被害人抽中五十萬│000000000000之帳│
│    │      │          │元為由，致被害人陷於│戶轉帳至卯○○之萬泰商業銀行│
│    │      │          │錯誤，而至郵局提款機│彰化分行帳號00000000│
│    │      │          │持萬泰商業銀行之金融│00000000帳戶）      │
│    │      │   │卡匯款。            │                            │
│    │      │          │                    │                            │
├──┼───┼─────┼──────────┼──────────────┤
│ 四 │甲○○│10.    │以電信局退還保證金一│四千五百五十六元            │
│    │      │時分  │萬二千元為由，致被害│（自郵局帳號00000000│
│    │      │          │人陷於錯誤，而至郵局│00000000之帳戶轉帳至│
│    │      │          │提款機持郵局之金融卡│卯○○之萬泰商業銀行彰化銀行│
│    │      │          │，依指示操作匯款。  │帳號000000000000│
│    │      │          │                    │六九三○二帳戶）            │
├──┼───┼─────┼──────────┼──────────────┤
│ 五 │丁○○│10.    │以被害人父親可退還電│(1)九萬九千九百八十八元      │
│    │      │１０時      │信費用為由，致被害人│(2)八萬三千九百五十八元      │
│    │      │          │陷於錯誤，而至郵局提│（自郵局帳號00000000│
│    │      │          │款機持郵局之金融卡，│00000000之帳戶連續轉│
│    │      │          │依指示操作匯款。    │匯右開二筆金額至卯○○之第一│
│    │      │          │                    │商業銀行彰化分行帳號四五一五│
│    │      │          │                    │0000000帳戶）        │
├──┼───┼─────┼──────────┼──────────────┤
│ 六 │戊○○│10.    │以被害人父親可退還電│一萬四千九百五十八元        │
│    │      │９時分  │信費用為由，致被害人│（自世華銀行帳號○一三○○○│
│    │      │          │陷於錯誤，而至郵局提│0000000000000之│
│    │      │          │款機持世華銀行之金融│帳戶轉帳至卯○○之第一商業銀│
│    │      │          │卡，依指示操作匯款。│行彰化分行帳號0000000│
│    │      │          │                    │一八四三帳戶）              │
├──┼───┼─────┼──────────┼──────────────┤
│ 七 │子○○│8.    │以可退還電信費用為由│二萬四千九百五十八元        │
│    │      │時分  │，致被害人陷於錯誤，│（自慶豐銀行帳號○四二一○六│
│    │      │          │而至慶豐銀行提款機持│00000000之帳戶轉帳至│
│    │      │          │慶豐銀行之金融卡，依│庚○○之萬泰商業銀行彰化銀行│
│    │      │          │指示操作匯款        │帳號000000000000│
│    │      │          │                    │帳戶）                      │
├──┼───┼─────┼──────────┼──────────────┤
│ 八 │寅○○│10.    │以行動電話傳送簡訊稱│(1)九萬八千九百六十八元      │
│    │      │時      │抽中手提電腦，惟須先│(2)一萬五千九百九十八元      │
│    │      │          │繳納稅金為由，致被害│（自交通銀行帳號○○三○○○│
│    │      │          │人陷於錯誤，而至郵局│0000000000000之│
│    │      │          │提款機持交通銀行之金│帳戶轉帳右開二筆金額至卯○○│
│    │      │          │融卡匯款。          │之第一商業銀行彰化分行帳號四│
│    │      │          │                    │0000000000帳戶內）│
│    │      │          │                    │                            │
├──┼───┼─────┼──────────┼──────────────┤
│ 九 │辛○○│10.18.    │先以行動電話簡訊告知│三萬九千九百五十八元        │
│    │      │時分  │抽中手提電腦，後改稱│（自彰化銀行宜蘭分行帳號四二│
│    │      │          │係抽中二獎獎金，惟須│000000000000之帳│
│    │      │          │繳納會費，始能將獎金│戶轉帳至卯○○之第一商業銀行│
│    │      │          │匯至被害人帳戶為由，│彰化分行帳號0000000一│
│    │      │          │，致被害人信以為真，│八四三帳戶）                │
│    │      │          │而陸續於前開時間至臺│                            │
│    │      │          │中市○○路中國醫藥學│                            │
│    │      │          │院內之華南銀行提款機│                            │
│    │      │       │持彰化銀行之金融卡匯│                            │
│    │      │          │款。                │                            │
├──┼───┼─────┼──────────┼──────────────┤
│ 十 │辰○○│10.    │以行動電話傳送簡訊稱│二萬九千九百八十八元        │
│    │      │１０時      │亞基科技公司舉辦抽獎│（自合庫銀行帳號○○六○○二│
│    │      │          │活動，被害人抽中ＩＢ│0000000000000之│
│    │      │          │Ｍ手提電腦乙部，惟經│帳戶轉帳至卯○○之第一商業銀│
│    │      │          │聯繫後，改稱係得獎五│行彰化分行帳號0000000│
│    │      │          │十萬元，而要被害人至│0000000帳戶）        │
│    │      │          │提款機查看獎金有無匯│                            │
│    │      │          │入為由，致被害人陷於│                            │
│    │      │          │錯誤，而至郵局提款機│                            │
│    │      │          │持合庫銀行之金融卡，│                   │
│    │      │          │依指示操作匯款。    │                            │
├──┼───┼─────┼──────────┼──────────────┤
│十一│鄭艷玲│(1)8.  │以行動電話簡訊傳送『│(1)八萬四千九百五十八元      │
│    │      │(2)8.  │四技科技公司中獎』之│（自郵局帳號00000000│
│    │      │１０時分  │訊息，惟經聯繫後，稱│二七○八○六之帳戶轉帳至江尚│
│    │      │          │要匯錢過來，乃要被害│權之第一商業銀行彰化分行○四│
│    │      │          │人至提款機查看有無匯│0000000000帳戶    │
│    │      │          │入為由，致被害人陷於│(2)六萬元                    │
│    │      │          │錯誤，而先後於前開時│（自郵局帳號00000000│
│    │      │          │間至郵局提款機持郵局│二九七九九四之帳戶轉帳至陳惠│
│    │      │          │之金融卡，依指示操作│香之萬泰商業銀行彰化分行○四│
│    │      │          │匯款。              │0000000000帳戶）  │
├──┼───┼─────┼──────────┼──────────────┤
│十二│癸○○│10.19.    │以退還電信費用，要求│五萬零九百九十八元          │
│    │      │          │至提款機查看為由，致│（自合庫銀行帳號○○六○一二│
│    │      │          │被害人陷於錯誤，而至│0000000000000之│
│    │      │          │郵局提款機持合庫銀行│帳戶轉帳至庚○○之第一商業銀│
│    │      │          │之金融卡，依指示操作│行彰化分行0000000○三│
│    │      │          │匯款。              │七一九二四帳戶）            │
├──┼───┼─────┼──────────┼──────────────┤
│十三│巳○○│10.4.    │以電子公司中獎，要求│二萬一千九百六十三元        │
│    │      │時分  │至提款機查看為由，致│（自郵局帳號00000000│
│    │      │          │被害人陷於錯誤，而至│五○九九之帳戶轉帳至庚○○之│
│    │      │          │提款機持金融卡，依指│台中雙十郵局00000000│
│    │      │          │示操作匯款。        │五一一六四一帳戶）          │
├──┼───┼─────┼──────────┼──────────────┤
│十四│丑○○│10.    │以退還電信費用，要求│一萬四千九百五十八元        │
│    │      │時分  │至提款機查看為由，而│（自郵局帳號00000000│
│    │      │          │致被害人陷於錯誤，而│五○九六五一之帳戶轉帳至江尚│
│    │      │          │至郵局提款機持郵局之│權之萬泰商業銀行彰化分行八○│
│    │      │          │金融卡，依指示操作匯│九000000000000帳│
│    │      │          │款。                │戶）                        │
├──┼───┼─────┼──────────┼──────────────┤
│十五│丙○○│10.    │以電信局辦理退費至九│(1)九萬九千八百九十九元      │
│    │      │(1)時分│十年底截止，被害人可│（自郵局帳號00000000│
│    │      │(2)時分│至提款機辦理退費為由│二八七○○二之帳戶轉帳至江尚│
│    │      │(3)時分│，致被害人信以為真，│權之萬泰商業銀行彰化分行八○│
│    │      │(4)時分│而至新竹市香山區三姓│九000000000000帳│
│    │      │(5)時分│橋郵局提款機持郵局之│戶）                        │
│    │      │          │金融卡，依指示操作；│(2)九萬九千八百九十九元      │
│    │      │          │嗣以轉帳未成功為由，│（自第一商業銀行東門分行帳號│
│    │      │          │要被害人另至三姓橋之│00000000000000│
│    │      │          │新竹國際商銀持第一商│之帳戶轉帳至庚○○之萬泰商業│
│    │      │          │業銀行之金融卡，依指│銀行彰化分行00000000│
│    │      │          │示操作匯款。        │0000000帳戶）        │
│    │      │          │                    │(3)九萬九千八百九十九元      │
│    │      │          │                    │（自第一商業銀行東門分行帳號│
│    │      │          │                    │00000000000000│
│    │      │          │                    │之帳戶轉帳至卯○○之萬泰商業│
│    │      │          │                    │銀行彰化分行00000000│
│    │      │          │                    │00000000帳戶）      │
│    │      │          │                    │(4)九萬九千八百九十九元      │
│    │      │          │                    │（自第一商業銀行東門分行帳號│
│    │      │          │                    │0000000000000田│
│    │      │          │                    │之帳戶轉帳至庚○○之萬泰商業│
│    │      │          │                    │銀行彰化分行00000000│
│    │      │          │                    │0000000帳戶）        │
│    │      │          │                    │(5)九萬九千八百九十九元      │
│    │      │          │                    │（自第一商業銀行東門分行帳號│
│    │      │          │                    │00000000000000│
│    │      │          │                    │之帳戶轉帳至卯○○之萬泰商業│
│    │      │          │                    │銀行彰化分行00000000│
│    │ │          │                    │0000000帳戶）        │
└──┴───┴─────┴──────────┴──────────────┘
